【裁判字號】    99,抗,1097
【裁判日期】    991214
【裁判案由】    定應執行刑
【裁判全文】
臺灣高等法院臺中分院刑事裁定          99年度抗字第1097號
抗  告  人
即 受刑 人  張添富
上列抗告人因聲請定應執行之刑案件，不服臺灣彰化地方法院中
華民國99年11月12日裁定（99年度聲字第1853號）提起抗告，本
院裁定如下：
    主  文
抗告駁回。
    理  由
一、原裁定意旨略以：受刑人張添富所犯如附表所示之罪，經先
    後判處如附表所示之刑，均經確定在案。茲檢察官聲請定其
    應執行之刑，本院審核認聲請為正當，應定其應執行之刑，
    爰依法定其應執行刑有期徒刑7月，如易科罰金，以新臺幣
    1千元折算1日等語。
二、本件抗告人即受刑人（下稱抗告人）抗告意旨略以：抗告人
    白天上班，晚上常加班，家中又有年老的母親及親人需要撫
    養，懇求檢察官、法官給抗告人一個自新的機會，重新量刑
    云云。
三、按數罪併罰，有二裁判以上者，其宣告之多數有期徒刑，於
    各刑中之最長期以上，各刑合併之刑期以下，定其刑期，刑
    法第53條、第51條第5款分別定有明文。次按二裁判以上數
    罪，縱其中一部分已執行完畢，如該數罪尚未全部執行完畢
    ，因與刑法第54條，及司法院院字第1304 號解釋所謂僅餘
    一罪之情形有別，自仍應依刑法第53條之規定，定其應執行
    之刑；又定應執行之刑，應由犯罪事實最後判決之法院檢察
    官聲請該法院依法裁定之，不能因犯罪之一部分所科之刑業
    經執行完畢，而認檢察官之聲請為不合法，予以駁回，至已
    執行部分自不能重複執行，應由檢察官於指揮執行時扣除之
    ，此與定應執行刑之裁定無涉，最高法院81年度台抗字第
    464號、82年度台抗字第313號、88年度台抗325號裁判意旨
    可資參照。是以，裁判確定前所犯之數罪，依法應併合處罰
    ，有二裁判以上者，並應依法定其應執行刑，縱其中一部份
    刑罰已執行完畢者亦同。再按，數罪併罰而有二裁判以上，
    應定其應執行刑之案件，法院所為刑之酌定，固屬自由裁量
    事項，然定應執行刑之立法意旨，一方面為執行刑之便利，
    他方面亦為受刑人之利益而設（最高法院84年度台非字第45
    2號判決意旨參照），尚非概無法律性之拘束，在法律上有
    其外部性及內部性界限。前者乃法律之具體規定，使法院得
    以具體選擇為適當裁判，此為自由裁量之外部界限。後者，
    則為法院為自由裁量時，所應考量法律之目的，法律秩序之
    理念所在，為自由裁量之內部界限。法院為裁判時，二者均
    不得有所逾越。在數罪併罰而有二裁判以上，應定其應執行
    刑之案件，法院所為刑之酌定，固屬自由裁量事項，然對於
    法律之內、外部界限，仍均應受其拘束（最高法院94年度台
    非字第21號判決意旨參照）。又定應執行刑，乃為法院行使
    裁量權之範圍，若其裁量權之行使並未違反法律規定或比例
    原則，尚不得任意指為違法。復按數罪併罰，應依分別宣告
    其罪之刑為基礎，定其應執行刑，此觀刑法第五十一條規定
    自明，故一裁判宣告數罪之刑，雖曾經定其執行刑，但如再
    與其他裁判宣告之刑定其執行刑時，前定之執行刑當然失效
    ，仍應以其各罪宣告之刑為基礎，定其執行刑，不得以前之
    執行刑為基礎，以與後裁判宣告之刑，定其執行刑（最高法
    院59年台抗字第367號著有判例）。
四、經查：抗告人先後犯有如附表所示之罪，並經法院各處以附
    表所示之宣告刑確定，有該等案號之刑事判決正本附卷可稽
    。雖其中附表編號2、3之罪前經法院定執行刑為有期徒刑5
    月，惟因附表編號1已執行完畢之罪未予合併定執行刑，則
    依上開判例、判決意旨，附表編號2、3原案判決前定之執行
    刑當然失效，法院應以附表編號1、2、3所示全部各罪之宣
    告刑為基礎，重新定其應執行刑。而原審審認檢察官之聲請
    為正當，依上揭法律規定，重新定其應執行刑有期徒刑7月
    年，並諭知如易科罰金，以新臺幣1千元折算1日，經核在各
    刑中之最長期即3月以上，各刑合併之刑期9月以下。是原審
    重新定其應執行刑之裁量權行使，既合於法律一定之外部性
    界限，復未逾越自由裁量之內部性界限，於法並無不合。抗
    告意旨仍執前詞指摘原審裁定不當，為無理由，應予駁回。
五、據上論結，應依刑事訴訟法第412條，裁定如主文。
中    華    民    國    99    年    12    月    14    日
            刑事第五庭  審判長法  官  趙  春  碧
                              法  官  林  宜  民
                              法  官  賴  恭  利
上列正本證明與原本無異。
得再抗告。
如不服本裁定，得於收受送達後5日內向本院提出抗告書狀 (須
附繕本)。
                              書記官  林  育  萱
中    華    民    國    99    年    12    月    14    日
附表：
┌──────┬─────────┬─────────┬─────────┐
│罪       名 │違背安全駕駛致交通│妨害自由          │妨害自由          │
│            │危險罪            │                  │                  │
├──────┼─────────┼─────────┼─────────┤
│宣  告   刑 │有期徒刑3 月，如易│有期徒刑3 月，如易│有期徒刑3 月，如易│
│            │科罰金，以新臺幣壹│科罰金，以新臺幣壹│科罰金，以新臺幣壹│
│            │仟元折算壹日。    │仟元折算壹日。    │仟元折算壹日。    │
├──────┼─────────┼─────────┼─────────┤
│犯 罪 日 期 │98年3月18日       │98年2月9日        │98年3月12日       │
├──────┼─────────┼─────────┼─────────┤
│偵 查 機 關 │彰化地檢98年度速偵│彰化地檢98年度偵字│彰化地檢98年度偵字│
│年 度 案 號 │字第337號         │第7449號          │第7449號          │
├───┬──┼─────────┼─────────┼─────────┤
│      │法院│彰化地方法院      │彰化地方法院      │彰化地方法院      │
│      ├──┼─────────┼─────────┼─────────┤
│最  後│案號│98年度交簡字第553 │99年度易字第469號 │99年度易字第469號 │
│      │    │號                │                  │                  │
│事實審├──┼─────────┼─────────┼─────────┤
│      │判決│98年4月2日        │99年6月24日       │99年6月24日       │
│      │日期│                  │                  │                  │
├───┼──┼─────────┼─────────┼─────────┤
│      │法院│彰化地方法院      │彰化地方法院      │彰化地方法院      │
│確  定├──┼─────────┼─────────┼─────────┤
│      │案號│98年度交簡字第553 │99年度易字第469號 │99年度易字第469號 │
│判  決│    │號                │                  │                  │
│      ├──┼─────────┼─────────┼─────────┤
│      │確定│98年4月21日       │99年9月15日       │99年9月15日       │
│      │日期│                  │                  │                  │
├───┴──┼─────────┼─────────┴─────────┤
│備        考│彰化地檢98年度執字│被告提起上訴後，經臺灣高等法院臺中分院│
│            │第2888號（已執畢）│於99年9 月15日以99年度上易字第1008號，│
│            │                  │認上訴不合法定程式而駁回其上訴。      │
└──────┴─────────┴───────────────────┘

司法院資訊處製作；財團法人民間司法改革基金會備份。
